臺灣桃園地方法院刑事判決　　　　　　　　　　　　九十三年度訴字第一七一二號
　　公　訴　人　臺灣桃園地方法院檢察署檢察官
　　被　　　告　甲○○
　　指定辯護人　本院公設辯護人　陳瑞明
上列被告因毒品危害防制條例案件，經檢察官提起公訴（九十三
年度毒偵字第三七九三、三七九四號）及移送併辦（九十三年度
毒偵字第四四七○號），嗣經本院訊問被告後，被告自白犯罪，
檢察官聲請協商判決，經本院合議庭裁定由受命法官改依簡式審
判程序後為協商判決，本院判決如下：
    主  文
甲○○連續施用第一級毒品，累犯，處有期徒刑捌月，扣案均含
有海洛因成分殘渣之吸管壹支、分裝袋壹個及注射針筒貳支，沒
收銷燬之；扣案之注射針筒貳支，均沒收之。又連續施用第二級
毒品，累犯，處有期徒刑伍月。應執行有期徒刑壹年，扣案均含
有海洛因成分殘渣之吸管壹支、分裝袋壹個及注射針筒貳支，沒
收銷燬之；扣案之注射針筒貳支，均沒收之。
    事實及理由
一、犯罪事實：甲○○前於民國八十九年間，因施用第二級毒品
    案件，經本院以八十九年度毒聲字第五五七七號裁定送觀察
    、勒戒後，於八十九年十月二十八日入戒治處所，經觀察期
    滿認有繼續施用毒品傾向，經本院以八十九年度毒聲字第七
    二六一號裁定強制戒治，於八十九年十一月二十八日入戒治
    處所執行強制戒治，本院經檢察官聲請以九十年度毒聲字第
    二二九二號裁定停止強制戒治，所餘戒治期間付保護管束，
    於九十年六月五日出所，復經本院以九十年度毒聲字第三○
    三○號裁定撤銷停止戒治，於九十一年十月二十二日入戒治
    處所強制戒治，於九十二年四月四日戒治期滿；嗣於九十一
    年間因偽造文書案件，經本院以九十一年度桃簡字第一五二
    五號判決判處有期徒刑三月，於九十二年八月十四日入監執
    行，於九十二年十一月十三日執行完畢（構成累犯）；另於
    九十三年間因施用毒品案件，於九十三年七月十九日執行羈
    押，其後經本院以九十三年度訴字第二四八號判決就連續施
    用第一級毒品部分判處有期徒刑七月，就連續施用第二級毒
    品部分判處有期徒刑三月，並定應執行有期徒刑九月確定，
    於九十三年九月二十七日入監執行，現仍在執行中。詎其仍
    未戒除毒癮，明知海洛因、安非他命分別係毒品危害防制條
    例所稱之第一級、第二級毒品，不得非法持有及施用，竟分
    別基於施用第一、二級毒品之概括犯意，自九十二年十一月
    十四日後某日起至九十三年七月十八日晚間某時許止，約每
    日施用六次，每次約零點一公克，連續在桃園縣桃園市○○
    ○街六八號或桃園縣南崁地區○○路某處等友人住處，以注
    射針筒注射方式施用第一級毒品海洛因多次；另自九十二年
    十一月底某日起至九十三年七月十八日晚間某時許止，約每
    日施用二至三次，每次約零點二公克，連續在前開地點，以
    自製吸食器方式施用第二級毒品安非他命多次。嗣分別於九
    十三年二月九日二十三時五十分許，在桃園縣桃園市○○路
    與延平路口為警採尿送驗查獲，並扣得被告所有供（但非專
    供）施用海洛因所用注射針筒二支；於九十三年二月二十日
    十六時三十三分許在桃園縣桃園市○○○街六八號為警採尿
    袋一個及注射針筒二支；於九十三年七月十九日入臺灣桃園
    看守所龍潭女所執行羈押時，經採尿送驗查獲。案經桃園縣
    政府警察局桃園分局報請臺灣桃園地方法院檢察署檢察官偵
    查起訴。
二、證據：
（一）被告甲○○於偵查及本院審理中之自白。
（二）卷附桃園縣政府警察局桃園分局被採尿人姓名編號對照表
      二紙、桃園縣政府衛生局不法藥物尿液檢定書二紙及昭信
      科技顧問股份有限公司濫用藥物陽性檢體檢驗報告乙紙。
（三）照片二幀。
（四）扣押物品清單二紙、國防部憲兵司令部刑事鑑識中心鑑驗
      通知書乙紙及行政院衛生署管制藥品管理局檢驗成績書乙
      紙。
三、就被告甲○○施用第一、二級毒品犯行部分，公訴人雖僅就
    被告於九十二年十一月間某日起至九十三年二月十四日止施
    用第一、二級毒品之犯行起訴，惟其餘犯行與公訴人起訴部
    分，既有連續犯之裁判上一罪關係，自為起訴效力所及，本
    院應併予審判，一併敘明。本件被告已認罪，經檢察官與被
    告於準備程序達成協商之合意，其合意內容為：被告連續施
    用第一級毒品海洛因部分願受科處有期徒刑八月；連續施用
    第二級毒品安非他命部分願受科處有期徒刑五月，合併應執
    行有期徒刑一年。經查，上開協商合意並無刑事訴訟法第四
    百五十五條之四第一項所列情形之一，檢察官聲請改依協商
    程序而為判決，本院爰不經言詞辯論，於協商合意範圍內為
    協商判決，合予敘明。
四、沒收：扣案均含有海洛因成分殘渣之吸管一支、分裝袋一個
    及注射針筒二支，因海洛因殘渣與吸管、分裝袋及注射針筒
    ，於物理外觀上二者已附合為一體而難以析離，應依毒品危
    害防制條例第十八條第一項前段規定，均沒收銷燬之；扣案
    之注射針筒二支，為被告所有供施用毒品海洛因所用之物，
    惟均非專供施用毒品器具，應依刑法第三十八條第一項第二
    款規定，均宣告沒收。
五、應適用之法條：刑事訴訟法第四百五十五條之四第二項、第
    四百五十五條之八，毒品危害防制條例第十條第一項、第二
    項、第十八條第一項前段，刑法第十一條前段、第五十六條
    、第四十七條、第三十八條第一項第二款、第五十一條第五
    款。
六、本判決除有刑事訴訟法第四百五十五條之四第一項第一款、
    第二款、第四款、第六款、第七款所定情形之一，或違反同
    條第二項規定者外，不得上訴。
七、如不服本件判決，得自收受判決送達之日起十日內，向本院
    提出上訴書狀，上訴於第二審法院。
中　　華　　民　　國　　93　　年　　12　　月　　28　　日
                  臺灣桃園地方法院刑事第二庭
                        法  官 鄭吉雄
上列正本證明與原本無異。
如不服本判決，應於判決送達後十日內向本院提出上訴狀 (應附
繕本)， 上訴於臺灣高等法院。
                        書記官 陳慧玲
中　　華　　民　　國　　93　　年　　12　　月　　28　　日
附錄本案論罪科刑依據之法條：
毒品危害防制條例第十條
施用第一級毒品者，處六月以上五年以下有期徒刑。
施用第二級毒品者，處三年以下有期徒刑。
